【裁判字號】    91,連訴,7
【裁判日期】    920513
【裁判案由】    誣告
【裁判全文】
福建金門地方法院刑事判決                            九十一年度連訴字第七號
    公  訴  人  福建金門地方法院檢察署檢察官
    被      告  甲○○
右被告因誣告案件，經檢察官提起公訴（九十一年度連偵字第一九號），本院判決
如左：
    主  文
甲○○意圖使他人受刑事處分，向該管公務員誣告，累犯，處有期徒刑壹年。
    事  實
一、甲○○前曾因竊盜案件，於民國（下同）八十八年十一月十一日，經福建高等法
    院金門分院以八十八年上易字第七號，判處有期徒刑九月確定，並在八十九年十
    一月二十三日執行完畢，猶不知悔改，因其姑姑王惠英與陳瑞英合夥開設「台江
    大飯店」（設在連江縣北竿鄉塘岐村二○○號）因財務問題發生糾紛，雙方素有
    怨隙，積怨已久，於九十一年八月十九日二十二時五十七分許，又因細故在上述
    飯店內發上爭執，於陳瑞英打電話向連江縣警察局北竿警察局報案請求員警到場
    處理之際，甲○○竟意圖為使陳瑞英受刑事處分，自行以右手拾起放置於飯店櫃
    臺上裝飾用陶瓷獅子，用力往自己頭部猛砸，致受有右頭骨頭皮裂傷，陳瑞英見
    況立即衝往警局報案並帶警至現場處理，甲○○竟捏造陳瑞英使其身體受傷，向
    該管公務之警員提出告訴，誣指陳瑞英涉犯傷害罪。
二、毀損罪部分經被害人陳瑞英訴請連江縣警察局報請福建金門地方法院檢察署檢察
    官、誣告罪部分由福建金門地方法院檢察署檢察官自動檢舉並偵查起訴。
    理  由
一、訊據被告甲○○矢口否認有上開犯行，辯稱：當時係告訴人陳瑞英以雜物、文件
    夾及瓷器獅子對伊亂擲，且當時與王惠英已轉身往門口走去，二人皆已背對告訴
    人，因而右後腦被砸傷，又瓷獅子雖在告訴人左側，惟告訴人只需左進二步，即
    可以右手拿起云云。經查：
（一）右開犯罪事實，業據告訴陳瑞英人指述綦詳，當時告訴人站立於台江飯店入口
      左側長約三百四十七公分、高約一百十公分之ㄇ字型櫃檯內中央位置，被告站
      立於櫃檯外側偏左位置，而被告之姑姑王惠英係與被告平行，並站立於被告左
      側，正面對告訴人，業經告訴人於偵查中陳述明確，核與本院當庭命被告甲○
      ○繪畫當時三人站立位置相符。
（二）依偵查卷卷附照片以觀，台江飯店櫃檯左邊（以告訴人站立位置觀之）平時之
      擺設，除了已毀損之瓷製獅子外，尚有木製小櫃子用以放置馬祖風景之簡介及
      石磨等擺設，經本院當庭命告訴人繪出三樣擺飾品之位置得知，瓷製獅子位於
      木製櫃子與石磨中間，告訴人站在櫃檯內，以告訴人位置觀之，木製櫃子將擋
      住瓷製獅子，告訴人無法一眼即看到瓷製獅子，且告訴人若欲拿到瓷製獅子，
      需整隻手跨過木製櫃子始得為之，復依當時狀況，若告訴人因一時情急以各種
      物品丟擲被告，應不會以較難取得之瓷製獅子攻擊被告；而反觀被告，僅需以
      右手伸取，即可輕易拾得該瓷器獅子等情，再參以被告若係自行以右手持該物
      敲打自己頭部，其受傷位置，亦與北竿衛生所診斷證明書所載被告受傷處係頭
      頂部中間靠右邊相符。是被告辯稱告訴人僅需往左走幾步即可輕易拿到瓷獅子
      ，並用以攻擊之，顯不可採。
（三）參以被告常因王惠英與告訴人合夥問題發生爭執，雙方曾五次分別向連江縣警
      察局北竿警察所報案處理，此有該警局九十一年九月十六日連警北字二七六號
      函及受理各類案件紀錄表附卷足憑，雙方積怨已久，若告訴人果真以瓷製獅子
      砸傷被告，被告與其姑姑王惠英豈有不趁此機會持驗傷證明向告訴人索賠醫藥
      費用之理？惟證人王惠英僅向告訴人抱怨為何提出毀損告訴，被告甲○○已受
      傷等情，足認被告甲○○與證人王惠英自知理虧，有所顧忌；反觀告訴人陳瑞
      英則就被告於其飯店內滋事並毀損等事，連續於九十一年八月十九日、二十日
      向連江縣警察局北竿警察所報案，要求依法處理，堪認告訴人陳瑞英並無以瓷
      製獅子傷害被告，本件事證明確，被告誣告犯行堪以認定。
二、核被告所為，係犯刑法第一百六十九條第一項之誣告罪及同法第三百五十四條之
    毀損罪。被告所犯上開二罪間，有方法與結果之牽連關係，為牽連犯，應從一重
    依誣告罪論處。爰審酌被告犯罪動機、目的、犯罪所造成之損害、犯後猶試圖矯
    飾犯行等一切情狀，量處如主文所示之刑。又被告前曾因竊盜案件，於八十八年
    十一月十一日，經福建高等法院金門分院以八十八年上易字第七號，判處有期徒
    刑九月確定，並在八十九年十一月二十三日執行完畢，其在五年內，再犯本件有
    期徒刑以上刑之罪，為累犯，應依刑法第四十七條之規定，加重其刑。
據上論斷，應依刑事訴訟法第二百九十九條第一項前段、刑法第五十五條、第四十七
條、第一百六十九條第一項、第三百五十四條，罰金罰鍰提高標準條例第一條前段，
判決如主文。
本案經檢察官徐錫祥到庭執行職務。
中      華      民      國      九十二    年      五      月    十三    日
                                          福建金門地方法院連江刑事庭
                                                  法  官  葉  珊  谷
右判決正本證明與原本無異。
對於本件判決如有不服，應於收受送達後十日內向本院提出上訴書狀，上訴於福建高
等法院金門分院，並按他造當事人之人數附具繕本。
中      華      民      國      九十二    年      五      月    十三    日
                                                  書記官  林  長  貴
附錄本案論罪科刑法條
刑法第一百六十九條第一項：
意圖他人受刑事或懲戒處分，向該管公務員誣告者，處七年以下有期徒
刑。
第三百五十四條：
毀棄、損壞前二條以外之他人之物或致令不堪用，足以生損害於公眾或他人者，處二
年以下有期徒刑、拘役或五百元以下罰金。


司法院資訊處製作；財團法人民間司法改革基金會備份。
